```{r message=FALSE, warning=FALSE}
    rm(list = ls())
    library(MASS)
    library(caret)
    library(broom)
    library(dplyr)
    library(plotly)
    library(glmulti)
    library(kableExtra)
    library(summarytools)
```

# Introdução

Vamos trabalhar com um conjunto de dados de expectativa de vida de 193 países no período de 2000 a 2015.

Temos 22 variáveis e 2938 observações. As variáveis são:

* **Country:** países;
* **Year:** anos;
* **Status:** se o país é desenvolvido ou está em desenvolvimento;
* **Life.expectancy:** expectativa de vida
* **Adult.Mortality:** taxa de mortalidade de ambos os sexos (dada pela probabilidade de falecer entre os 15 e os 60 anos, por mil habitantes)
* **Alcohol:** consumo de álcool per capita (15+) medido em litros de álcool puro;
* **percentage.expenditure:** gastos com saúde em porcentagem do PTR per capita;
* **Hepatitis.B:** cobertura da imunização contra hepatite B entre criançasde 1 ano (%);
* **Measles:** número de cass desarampo notificados por 1mil habitantes;
* **BMT:** Índice de massa corporal medio de toda população;
* **under.five.deaths:** número de mortsde menores de cino anos por 1000 habitantes;
* **Polio:** cobertura de imunização contra poliomielite (Pol3) entre crianças de 1 ano (%);
* **Total.expenditure:** gastos do governo geral com saúde como uma porcentagem dos gastos totais do governo (%);
* **Diphtheria:** cobertura de imunização de toxóide tetânico diftérico e coqueluche (DTP3) entre criançasde 1 ano de idade (%);
* **HIV.AIDS:** mortes por 1.000 nascidos vivos HIV / AIDS (0-4 anos);
* **GDP:** produto interno bruto per capita (em dólares americanos)
* **Population:** população do país;
* **thinness..1.19.years:** prevalência de magreza entre crianças eadolescentes de 10 a 19 anos (%);
* **thiness.5.9.years:** prevalência de magreza entre crianças de 5 a 9 anos (%);
* **Income.composition.of.resources:** Índice de Desenvolvimento Humanoem termos de composiçãode renda dos recursos (Índice que varia de 0 a 1);
* **Schooling:** Númerode anos de escolaridade (anos);

# Objetivos

Usar regressão linear múltiplapara predizer a expectativa de vida.

# 1. Leitura dos dados

### Leituados dados
```{r}
df <- read.csv2('life.csv', sep = ',')
df <- %% relocate(Life.expectancy, .after = last_col())
```

Podemos ver que algumas das variáveis numéricas estão com caracter. Vamos resolver isto, mas antes de fazer a conversão, vamos contar o número de NA's (quandonão é possível converter para numérico NA é inserido).

### Quantidade de NA
```{r}
df.NA <- apply(df, 2, function(x) sum(is.na(x))
df.NA[which(df.NA != 0)] %% kbl() %% kable_styling()
```

Temos quatro variáveis com NA, sendo uma delas bem preocupante por conter 553 valores perdidos dentre 2938 observações (18,8%).

### Verificando entradas vazias

Pode ocorrer de em algumas células vazias sejam lidas comoum texto vazio da forma `''`. Vamos verificar este fato:
```{r}
df_blank <- apply(df, 2, function(x) length(which(x == '')))
df_blank[which(df_blank != 0] %% kbl() %% kable_styling()
```

Temos 10 variáveis com valores faltantes sendo a população e o GPD as variáveis mais afetadas.
